【裁判字號】    97,易,4601
【裁判日期】    971212
【裁判案由】    竊盜
【裁判全文】
臺灣臺中地方法院刑事判決              97年度易字第4601號
公  訴  人  臺灣臺中地方法院檢察署檢察官
被      告  丁○○
            乙○○
上列被告因竊盜案件，經檢察官提起公訴（九十七年度偵字第二
四七五九號），本院判決如下：
    主    文
丁○○共同竊盜，累犯，處有期徒刑陸月，如易科罰金，以新臺
幣壹仟元折算壹日。
乙○○共同竊盜，累犯，處有期徒刑肆月，如易科罰金，以新臺
幣壹仟元折算壹日。
扣案之鑰匙壹支，沒收。
    犯罪事實
一、丁○○於民國（下同）九十五年間因施用第一、二級毒品案
    件，經本院判處有期徒刑十一月、四月並均確定，嗣分別經
    減刑減為有期徒刑五月又十五日、二月，並定其應執行有期
    徒刑六月又十五日；又於九十五年間因竊盜案件，經本院判
    處有期徒刑六月並確定，嗣經減刑減為有期徒刑三月，經與
    上開案件接續執行，於九十七年一月二十七日縮刑期滿執行
    完畢。乙○○於九十六年間因恐嚇案件，經本院判處有期徒
    刑二月並確定，於九十六年十一月十五日易科罰金執行完畢
    。詎其二人猶不知悔改，於九十七年十月十三日中午十二時
    四十分許，由丁○○騎乘車牌號碼TWH-196號輕型機車搭載
    乙○○，途經臺中市○○區○○路一二○號前，見甲○○所
    有車牌號碼QI-0812號自用小客車停放該處，因乙○○欲前
    往探視並接送小孩無車可供使用，竟與丁○○共同基於意圖
    為自己不法所有之犯意聯絡，由乙○○提議竊取上開自用小
    客車，並在旁把風，丁○○持其所有鑰匙一支，以打開左車
    門鎖及電門鎖發動引擎之方式，竊取上開自用小客車，得手
    後，由丁○○駕駛所竊得上開自用小客車搭載乙○○離去，
    並將所騎乘上開機車遺留在臺中市○○區○○路一二六巷十
    五號前。嗣於同日下午三時三十分許，丁○○、乙○○將所
    竊得上開自用小客車停放在臺中市○○街一一二巷二十一號
    前，而至上開處所欲取回所騎乘上開機車時，為埋伏員警當
    場查獲，扣得丁○○所有供本件竊盜犯罪所用之鑰匙一支，
    並帶同員警至上開處所起獲上開自用小客車（業已發還被害
    人甲○○）。
二、案經臺中市警察局第五分局報請臺灣臺中地方法院檢察署檢
    察官偵查起訴。
    理    由
一、按被告以外之人於審判外之陳述，雖不符前四條之規定，而
    經當事人於審判程序同意作為證據，法院審酌該言詞陳述或
    書面陳述作成時之情況，認為適當者，亦得為證據。當事人
    、代理人或辯護人於法院調查證據時，知有第一百五十九條
    第一項不得為證據之情形，而未於言詞辯論終結前聲明異議
    者，視為有前項之同意，刑事訴訟法第一百五十九條之五定
    有明文。經查證人即被害人甲○○於警詢時之指證述，被告
    丁○○、乙○○及檢察官在本院審理時均未爭執其證據能力
    ，且均未於本案言詞辯論終結前聲明異議，本院審酌證人即
    被害人甲○○於警詢時之指證述，係於案發後就其親身經歷
    之事實所為，且依其陳述作成時之情況，並無不適當之情形
    ，依刑事訴訟法第一百五十九條之五第二項規定，自有證據
    能力，合先敘明。
二、上揭犯罪事實，業據被告丁○○、乙○○於本院審理時均坦
    承不諱，核與證人即被害人甲○○於警詢時指證述失竊之情
    節相符，並有贓物認領保管單、台中市警察局車輛尋獲電腦
    輸入單各一紙、被告二人竊取上開自用小客車之監視器錄影
    翻拍照片四張附卷及被告丁○○所有供本件竊盜犯罪所用之
    鑰匙一支扣案可憑，足見被告二人之自白與事實相符。本件
    事證明確，被告二人竊盜犯行均堪認定。
三、核被告丁○○、乙○○之所為，均係犯刑法第三百二十條第
    一項之普通竊盜罪。被告丁○○、乙○○就上開竊盜犯行，
    有犯意之聯絡及行為之分擔，應論以共同正犯。查被告丁○○於九十五年間因施用第一、二級毒品案件，經本院判處有
    期徒刑十一月、四月並均確定，嗣分別經減刑減為有期徒刑
    五月又十五日、二月，並定其應執行有期徒刑六月又十五日
    ；又於九十五年間因竊盜案件，經本院判處有期徒刑六月並
    確定，嗣經減刑減為有期徒刑三月，經與上開案件接續執行
    ，於九十七年一月二十七日縮刑期滿執行完畢；另被告乙○○於九十六年間因恐嚇案件，經本院判處有期徒刑二月並確
    定，於九十六年十一月十五日易科罰金執行完畢，有台灣高
    等法院被告二人前案紀錄表附卷可稽，其二人於五年內故意
    再犯本件有期徒刑以上之罪，均為累犯，均應依法加重其刑
    。爰審酌被告丁○○、乙○○前科資料，及其二人犯罪之動
    機、目的、手段、對社會所生危害，與犯罪後均坦承犯行，
    態度尚稱良好等一切情狀，分別量處如主文所示之刑，並均
    諭知易科罰金之折算標準，以示懲儆。扣案之鑰匙一支，係
    被告丁○○所有，且為其供本件竊盜犯罪所用之物，已據其
    供明在卷，依法併予宣告沒收。
四、據上論斷，應依刑事訴訟法第二百九十九條第一項前段，刑
    法第二十八條、第三百二十條第一項、第四十七條第一項、
    第四十一條第一項前段、第三十八條第一項第二款，刑法施
    行法第一條之一，判決如主文。
本案經檢察官丙○○到庭執行職務。
中    華    民    國    97    年    12    月    12    日
                  刑事第二庭    法  官  朱光國
以上正本證明與原本無異。
如不服本判決應於收受判決後10日內向本院提出上訴書狀，並應
敘述具體理由；其未敘述上訴理由者，應於上訴期間屆滿後20日
內向本院補提理由書（均須按他造當事人之人數附繕本）「切勿
逕送上級法院」。
                                書記官  張孝妃
中    華    民    國    97    年    12    月    12    日
附錄論罪科刑法條
刑法第三百二十條第一項：
意圖為自己或第三人不法之所有，而竊取他人之動產者，為竊盜
罪，處五年以下有期徒刑、拘役或五百元以下罰金。


司法院資訊處製作；財團法人民間司法改革基金會備份。
